【裁判字號】    99,審訴,2576
【裁判日期】    991230
【裁判案由】    毒品危害防制條例
【裁判全文】
臺灣桃園地方法院刑事判決            99年度審訴字第2576號
公  訴  人  臺灣桃園地方法院檢察署檢察官
被      告  蔡文龍
上列被告因違反毒品危害防制條例案件，經檢察官提起公訴（99
年度毒偵字第4294號），嗣於本院準備程序進行中，被告就被訴
事實為有罪之陳述，經本院告知簡式審判程序意旨，並聽取公訴
人及被告之意見後，本院合議庭裁定改由受命法官獨任依簡式審
判程序審理，並判決如下：
    主  文
蔡文龍施用第一級毒品，累犯，處有期徒刑捌月；又施用第二級
毒品，累犯，處有期徒刑肆月。應執行有期徒刑拾月。
    事  實
一、蔡文龍前於民國86年間因施用毒品案件，經臺灣高等法院以
    87年度上易字第4434號裁定送觀察、勒戒後，因認無繼續施
    用毒品傾向釋放出所，於87年10月1 日經臺灣高等法院以87
    年度上易字第4434號判決判處免刑確定；復於前揭觀察、勒
    戒執行完畢釋放後5 年內，即於88年間再因施用第一級毒品
    案件，經本院以88年度毒聲字第5958號裁定送觀察、勒戒後
    ，因認有繼續施用毒品傾向，再經本院以88年度毒聲字第64
    65號裁定令入戒治處所施以強制戒治，復經本院以89年度毒
    聲字第2132號裁定停止戒治，於89年5 月5 日停止戒治併付
    保護管束出所，迄89年10月28日保護管束期滿未經撤銷停止
    戒治，視為強制戒治執行完畢，該次施用第一級毒品犯行，
    並經本院以88年度訴字第1437號判決判處有期徒刑8 月確定
    。另於92年間因施用第一、二級毒品案件，經本院以93年度
    訴字第157 號判決分別判處有期徒刑10月、6 月，應執行有
    期徒刑1 年2 月確定；又於93至95年間因連續施用第一、二
    級毒品案件，經本院以95年度訴緝字第51號判決分別判處有
    期徒刑1 年、8 月，應執行有期徒刑1 年6 月確定，嗣經本
    院以96年度聲減字第3514號裁定各減為有期徒刑6 月、4 月
    ，更定應執行刑為有期徒刑9 月確定，並與前開應執行刑有
    期徒刑1 年2 月接續執行，於96年12月9 日縮刑期滿執行完
    畢（於本案構成累犯）。詎仍不知悔改，復基於施用第一級
    毒品海洛因及第二級毒品甲基安非他命之犯意，於99年6 月
    27日為警採尿時起回溯26、96小時內之某時，在臺灣地區某
    不詳處所，分別以針筒注射之方式施用海洛因及以吸食器燒
    烤之方式施用甲基安非他命各1 次。嗣於99年6 月27日中午
    12時10分許，經警通知至址設桃園縣龜山鄉○○○路123 號
    之桃園縣政府警察局龜山分局偵查隊採尿送驗，結果呈嗎啡
    及安非他命類陽性反應，始查悉上情。
二、案經桃園縣政府警察局龜山分局報請臺灣桃園地方法院檢察
    署檢察官偵查起訴。
    理  由
一、本案被告蔡文龍所犯之罪，並非法定刑為死刑、無期徒刑或
    最輕本刑3 年以上有期徒刑之罪，亦非高等法院管轄第一審
    之案件，而被告於準備程序中就被訴事實已為有罪之陳述，
    經本院告知簡式審判程序之旨，並聽取公訴人及被告之意見
    後，本院合議庭乃依刑事訴訟法第273 條之1 第1 項規定，
    裁定由受命法官獨任進行簡式審判程序，合先敘明。
二、上揭事實業據被告蔡文龍於本院審理時坦承不諱，而被告為
    警查獲後所採集之尿液檢體，經送請台灣檢驗科技股份有限
    公司以酵素免疫分析法初步檢驗，再佐以氣相層析質譜儀分
    析法確認檢驗結果，確呈嗎啡及安非他命類陽性反應，此有
    桃園縣政府警察局龜山分局被採尿人尿液暨毒品檢體真實姓
    名與編號對照表及台灣檢驗科技股份有限公司濫用藥物檢驗
    報告各1 紙附卷可稽，足認被告上開任意性之自白與事實相
    符，堪以採信。又按毒品危害防制條例於92年7 月9 日修正
    公布，自93年1 月9 日施行，而依修正後之規定，僅限於「
    初犯」及「5 年後再犯」2 種情形，始應先經觀察、勒戒或
    強制戒治程序。倘被告於5 年內已再犯，經依法追訴處罰，
    縱其第3 次（或第3 次以上）再度施用毒品之時間，在初犯
    經觀察、勒戒或強制戒治執行完畢釋放5 年以後，已不合於
    「5 年後再犯」之規定，且因已於「5 年內再犯」，顯見其
    再犯率甚高，原實施觀察、勒戒或強制戒治，已無法收其實
    效，即應依該條例第10條規定處罰；又所謂5 年戒斷期間之
    計算，係指相鄰之前後2 次施用毒品時間之間隔而言，非可
    飛躍自初次起算其5 年期間（最高法院95年度第7 次、97年
    第5 次刑事庭會議決議、最高法院95年度台非字第65號判決
    參照）。經查，本件被告於86年間因施用毒品案件，經臺灣
    高等法院以87年度上易字第4434號裁定送觀察、勒戒後，因
    認無繼續施用毒品傾向釋放出所，於87年10月1 日經臺灣高
    等法院以87年度上易字第4434號判決判處免刑確定；復於觀
    察、勒戒執行完畢釋放後5 年內，即於88年間再因施用第一
    級毒品經本院以88年度訴字第1437號判決判處有期徒刑8 月
    確定，此有臺灣高等法院被告前案紀錄表1 份在卷足憑，是
    本件被告施用第一、二級毒品犯行雖已於前案觀察、勒戒執
    行完畢釋放後5 年後，惟因其已於5 年內再犯，依上開說明
    ，仍應追訴處罰。綜上，本件事證明確，被告犯行堪以認定
    ，應依法論科。
三、核被告蔡文龍所為，分別係犯毒品危害防制條例第10條第1
    項之施用第一級毒品罪及同條第2 項之施用第二級毒品罪。
    被告於施用第一、二級毒品前持有第一、二級毒品之低度行
    為，應為其施用之高度行為所吸收，均不另論罪。被告所犯
    上開二罪間，犯意各別，行為互殊，應分論併罰。另被告有
    如上開事實欄一所載之犯罪科刑及執行情形，有臺灣高等法
    院被告前案紀錄表1 份在卷可按，其於徒刑執行完畢後5 年
    內故意再犯本件有期徒刑以上之二罪，皆為累犯，均應依刑
    法第47條第1 項之規定加重其刑。爰審酌被告已有施用毒品
    前科，於本案復另行施用第一、二級毒品海洛因及甲基安非
    他命，顯見其意志不堅，缺乏勒戒動機，其施用毒品足以導
    致精神障礙、性格異常，甚至造成生命危險，戕害一己之身
    體健康，惟念其犯後終能坦承犯行、態度尚佳等一切情狀，
    分別量處如主文所示之刑，並定其應執行之刑，以示懲儆。
四、另查被告本件施用第一、二級毒品犯行係於99年6 月27日中
    午12時10分許查獲，並於同日（27日）採集被告尿液送驗（
    尿液編號：J-990199），結果呈嗎啡、安非他命類陽性反應
    ，尿液中嗎啡、可待因濃度各為「1318ng/ml 」、「未檢出
    」，甲基安非他命、安非他命濃度各為「2934ng/ml 」、「
    509ng/ml」；而被告於99年6 月29日下午5 時30分許又因涉
    嫌施用第一級毒品案件為警查獲，並於同日（29日）採集被
    告尿液送驗（尿液編號：J-990198），結果呈嗎啡、安非他
    命類陽性反應，尿液中嗎啡、可待因濃度各為「35705ng/ml
    」、「2441ng/ml 」，並經本院以99年度審訴字第1855號判
    決判處有期徒刑8 月，被告上開二次為警查獲並採尿之時間
    雖相近，然被告於99年6 月29日採集之尿液中嗎啡、可待因
    含量並無代謝減少之情形，反而呈現增加之數值，足認本件
    與本院99年度審訴字第1855號係屬不同案件，併此指明。
據上論斷，應依刑事訴訟法第273 條之1 第1 項、第299 條第1
項前段，毒品危害防制條例第10條第1 項、第2 項，刑法第11條
前段、第47條第1 項、第51條第5 款，判決如主文。
本案經檢察官簡方毅到庭執行職務。
中    華    民    國    99    年    12    月     30    日
                        刑事庭  法  官  鍾雅蘭
以上正本證明與原本無異。
如不服本判決，得自收受送達之翌日起10日內向本院提出上訴狀
（應附繕本），其未敘述上訴理由者，應於上訴期間屆滿後20日
內補提理由書狀於本院，上訴於臺灣高等法院。
                                書記官  陳恩如
中    華    民    國    99    年    12    月     30    日
附錄本案論罪科刑法條：
毒品危害防制條例第10條
施用第一級毒品者，處6 月以上5 年以下有期徒刑。
施用第二級毒品者，處3 年以下有期徒刑。

司法院資訊處製作；財團法人民間司法改革基金會備份。
